【裁判字號】    95,易,217
【裁判日期】    951009
【裁判案由】    竊盜
【裁判全文】
臺灣花蓮地方法院刑事判決               95年度易字第217號
公  訴  人  臺灣花蓮地方法院檢察署檢察官
被      告  丁○○
                    現於臺灣花蓮看守所附設勒戒所觀察勒戒中
上列被告因竊盜案件，經檢察官提起公訴（95年度偵字第978號
），本院判決如下：
    主  文
丁○○共同連續攜帶兇器竊盜，累犯，處有期徒刑壹年。
    事  實
一、丁○○曾於民國91年間因犯竊盜罪，經本院判處有期徒刑10
    月，嗣於93年1月6日縮刑期滿執行完畢。猶不知悔改，竟與
    友人己○○基於意圖為自己不法所有之概括犯意聯絡，先於
    94年10月中旬某日晚上10至12時許之間某時，由己○○（因
    受前案確定判決效力所及，業經檢察官為不起訴處分確定）
    持足供作為兇器使用之破壞剪（未扣案），破壞花蓮市國福
    里國福 1之88號北方網球場內貨櫃屋上方鎖頭，並由丁○○
    負責把風，共同竊取丙○○所有存放於該貨櫃屋內之金瓜石
    成品3顆、豐田玉成品1顆等財物；又於94年11月初某日晚上
    10至12時許之間某時，由己○○持破壞剪剪斷花蓮縣吉安鄉
    ○○村○○路○段377號夜間無人在內之玫瑰石店後方鐵製防
    盜窗，並由丁○○負責把風，共同竊取乙○所有展示於店內
    之玫瑰石成品 2、30顆及銅質酒杯乙對等財物，並於得手後
    將其中部分贓物售與知情之戊○○，部分贓物則藏放在花蓮
    縣鳳林鎮○○○路47之3 號戊○○之工寮內，嗣經警循線查
    獲。
二、案經花蓮縣警察局鳳林分局報請台灣花蓮地方法院檢察署檢
    察官偵查起訴。
    理  由
一、前揭曾與證人即共犯己○○共同於系爭時地行竊之犯罪事實
    ，業據被告丁○○於本院審理時坦白承認，惟仍辯稱：伊不
    知己○○有無拿破壞剪行竊云云，而證人己○○到庭作證時
    固亦承認與被告共同行竊，惟亦否認有攜帶破壞工具行竊，
    然查被害人丙○○之貨櫃屋鎖頭及被害人乙○之玫瑰石店後
    方鐵製防盜窗均遭破壞剪破壞等情，不僅已據該 2被害人於
    警詢中指證明確（被告同意作為證據，依法有證據能力），
    觀之卷附照片，貨櫃屋外觀並非破舊，設鐵捲門及欄杆鐵門
    ，且有掛鎖，被告等若未持破壞剪破壞鎖頭如何進入？又玫
    瑰石店後方之防盜窗均係鐵製，此由現場照片亦可清楚看出
    該防盜窗下方空心鐵管均遭剪斷，是被告等如未攜帶破壞剪
    行竊，何以有此結果？可證證人己○○所言無非迴護被告。
    冀使被告以普通竊盜之輕罪論處之詞，而被告所為辯解則屬
    避就之詞，均無可採。此外，部分玫瑰石等贓物係於戊○○
    之工寮內查獲乙節，亦據證人戊○○到庭結證屬實，並有贓
    物領據2紙、其餘現場及贓物照片34幀及公務電話紀錄2份在
    卷可佐，至此事證已明，被告犯行洵堪認定，應予依法論科
    。
二、查破壞剪質地堅硬、鋒利，客觀上足以對人之生命、身體造
    成危險，係屬兇器無訛。核被告所為，係犯刑法第321條第1
    項第3款攜帶兇器竊盜罪。又被告行為後，刑法業於95年7月
    1 日修正施行，應依修正後刑法第2條第1項之規定，定其準
    據法。次按行為後法律有變更者，適用行為時之法律。但行
    為後之法律有利於行為人者，適用最有利於行為人之法律，
    修正後刑法第2條第1項定有明文。再比較新舊法，應綜合罪
    刑全部之結果而為比較；就比較之結果，需為整體之適用，
    不能割裂分別適用各該有利於行為人之法律。經查刑法第28
    條修正前後之規定，修正後之該條文並未對被告有利，依刑
    法第2條第1項前段之規定，自應適用修正前之刑法第28條規
    定。被告與證人己○○間，有犯意聯絡與行為分擔，均應論
    以共同正犯。另修正後刑法已將刑法第56條連續犯之規定刪
    除，惟被告先後 2次竊盜犯行，時間緊接，手法相同，顯係
    基於概括犯意反覆為之，應屬連續犯，而非數罪併罰，是比
    較新舊法之結果，以修正前之刑法第56條較有利於被告，應
    依修正前刑法第56條之規定論以一罪，並加重其刑。復按被
    告於行為後，刑法第47條有關成立累犯要件之規定，亦經修
    正施行，而修正後之刑法第47條第 1項雖規定若再犯之罪為
    「過失犯」，則無累犯規定之適用，惟因本件被告再犯竊盜
    之犯行，並非「過失犯」，是無論依新法或舊法之規定，均
    應成立累犯，無所謂何者較有利於行為人之問題，自應依新
    刑法第2條第1項前段，適用行為時法即修正前刑法第47條之
    規定。查被告曾於91年間因犯竊盜罪，經本院判處有期徒刑
    10月，嗣於93年1月6日縮刑期滿執行完畢乙節，有臺灣高等
    法院被告前案紀錄表乙份在卷可按，其於 5年以內，再犯本
    件有期徒刑以上之罪，為累犯，應依修正前之刑法第47條規
    定加重其刑，並遞加重之。爰審酌被告先前已有數次竊盜、
    贓物前科紀錄，素行不佳，猶復與友人己○○持破壞剪共同
    行竊，顯不知悔悟，惡性非輕，復參酌其犯罪之動機、目的
    、手段、次數及造成被害人損害之程度，以及被告於本院最
    後一次審理時雖已坦承行竊，惟仍對於是否持破壞剪犯案乙
    節多所避就，及其左手殘缺，謀生不易等一切情狀，量處如
    主文所示之刑，以資懲儆。至被告等犯罪所用之破壞剪既未
    扣案，亦無證據證明現尚存在，為免日後執行困難，爰不併
    為沒收之諭知，附此敘明。
三、至於證人戊○○涉犯故買贓物罪部分則移檢察官另行偵辦。
據上論斷，應依刑事訴訟法第299條第1項前段，刑法第2條第1項
前段、第321條第1項第 3款、修正前刑法第28條、第56條、第47
條，判決如主文。
本案經檢察官甲○○到庭執行職務。
中    華    民    國    95    年    10    月    9     日
                        臺灣花蓮地方法院刑事第一庭
                            審判長法官  張  健  河
                                  法官  李  世  華
                                  法官  吳  韻  馨
上列正本證明與原本無異。
如對本判決不服，應於送達後10日內，向本院提出上訴狀（應抄
附繕本）告訴人或被害人如對於本判決不服者，應具備理由請求
檢察官上訴，其上訴期間之計算係以檢察官收受判決正本之日期
為準。
                                 書記官
中    華    民    國    95    年    10    月    11    日
附錄本判決論罪之法律條文：
中華民國刑法第321條：
犯竊盜罪而有下列情形之一者，處六月以上、五年以下有期徒刑
：
一、於夜間侵入住宅或有人居住之建築物、船艦或隱匿其內而犯
    之者。
二、毀越門扇、牆垣或其他安全設備而犯之者。
三、攜帶兇器而犯之者。
四、結夥三人以上而犯之者。
五、乘火災、水災或其他災害之際而犯之者。
六、在車站或埠頭而犯之者。
前項之未遂犯罰之。


司法院資訊處製作；財團法人民間司法改革基金會備份。
